臺灣高等法院花蓮分院刑事附帶民事訴訟判決
　　　　　　　　　　　　　　　　　100年度交附民上字第1號
上　訴　人　陳侑聖
被　上訴人　李泰德
上列上訴人因被上訴人肇事逃逸等案件，提起刑事附帶民事訴訟
請求損害賠償，上訴人不服臺灣臺東地方法院中華民國100年6月
16日以99年度交附民字第27號第一審判決，提起上訴，本院判決
如下：
    主  文
上訴駁回。
    事 實 及 理 由
一、上訴人起訴主張略以：
  (一)被上訴人李泰德於98年12月26日9時14分許，駕駛車牌號碼
    OJ-0316之藍色自用小貨車尾隨上訴人之母陳秀英所駕駛車
    牌號碼2300-WV之白色自用小貨車，為上訴人陳侑聖發現，
    立即駕駛車牌號碼G3-2382之灰色自用小客車前往保護陳秀
    英，於臺東市○○路○段88號前，被上訴人自後方開車追撞
    上訴人，造成上訴人及所駕駛車輛掉入臺東市○○路○段893
    號旁之水溝，受有左胸挫傷、右肩擦傷等傷害及車輛毀損不
    堪使用，上訴人自得基於侵權行為損害賠償之法則，依民法
    第184條第1項前段、第195條第1項及第196條之規定，請求
    被上訴人賠償上訴人所受損害。
  (二)上訴人所受損害如下：
    1.傷害方面：被上訴人基於間接故意開車自後追撞上訴人之
      小客車，造成上訴人驚悚之至，為此請求慰撫金新台幣（
      下同）30萬元。
    2.被上訴人駕駛小貨車自後追撞上訴人之小客車，致上訴人
      所駕駛車輛失控掉入路旁水溝，上訴人因此受有左胸挫傷
      、右肩挫傷等傷害，車輛也嚴重毀損。上訴人所駕駛之G3
      -2383號小客車，經送修估價，其修理費用為79,360元，
      有估價單1紙附卷可稽，自應由被上訴人李泰德賠償。
  (三)並聲明：1.被上訴人應賠償上訴人379,360元。2.訴訟費用
    由被上訴人負擔。3.請准上訴人分別供擔保宣告假執行。
二、被上訴人抗辯：上訴人要給被上訴人死，自己翻車，被上訴
    人並未撞倒上訴人，不同意賠償。並聲明：(一)上訴駁回。(二)
    訴訟費用由上訴人負擔。
三、按刑事訴訟諭知無罪、免訴或不受理之判決者，應以判決駁
    回原告之訴，刑事訴訟法第503條第1項前段定有明文。本件
    刑事訴訟部分，業經原審判決被上訴人無罪，檢察官提起上
    訴後，經本院審理結果，認原審判決並無不合而駁回上訴，
    有本院100年度交上訴字第8號刑事案卷可按。揆諸首開規定
    ，原審駁回上訴人之訴並無不當，本件上訴為無理由，應予
    駁回。
據上論結，應依刑事訴訟法第490條前段、第368條，判決如主文
。
中    華    民    國   100    年    12    月    9     日
                  刑事庭審判長法  官  何方興
                              法  官  陳秋錦
                              法  官  林碧玲
以上正本證明與原本無異。
本判決不得上訴。
中    華    民    國   100    年    12    月    9     日
                              書記官  李閔華